臺灣屏東地方法院刑事判決　　　　　　　　　　　　　九十三年度易字第五六七號
　　公　訴　人　臺灣屏東地方法院檢察署檢察官
　　被　　　告　丙○○
右列被告因竊盜案件，經檢察官提起公訴（九十三年度速偵字第一一三號）暨聲請併
案審理（臺灣高雄地方法院檢察署九十三年度一四九八一號），經本院改依簡式審判
程序，判決如左：
     主  文
丙○○連續踰越安全設備竊盜，累犯，處有期徒刑拾月。
     事  實
一、丙○○曾犯竊盜案件，經臺灣高等法院高雄分院於民國九十一年六月二十八日以
    九十一年度上易字第一二三號判處有期徒刑一年確定，甫於九十二年六月十五日
    縮短刑期執行完畢，猶不知悔改，復基於意圖為自己不法所有竊盜之概括犯意，
    或夥同有相同犯意之不知真實年籍，姓名「林文義」之成年男子，或獨自一人，
    連續下列時、地竊盜他人財物：
(一)、丙○○、「林文義」共同以賣廢鐵為由，於九十三年七月二十四日十五時許，帶
    同不知情之廢五金業者洪瑞宏，及經洪瑞宏介紹，而由丙○○、「林文義」僱用
    均不知情之陳鴻淇、莊建榮，至高雄縣田寮鄉○○村○○路○○道路旁之空地，
    先利用莊建榮駕駛怪手將產業道路上之土堆移除以供大貨車通行，再利用陳鴻淇
    駕駛車號ＺＷ－九九五號大貨車，以其貨車上之抓夾竊取朱萬發所有放置該處之
    鋼模，嗣陳鴻淇以抓夾搬運四塊鋼模至大貨車上，得手後尚未離開之際，即為朱
    萬發發現報警而查獲。
(二)、復於九十三年八月十日十五時許，丙○○獨自至乙○○所有位於屏東縣里港鄉○
    ○村○○段東榮巷十七之三號養蝦池，先攀越鐵絲網所築成圍籬進入養蝦池內，
    隨即拾起石頭為工具，用以敲碎乙○○所有塑膠水管，竊取控制水管水流之止水
    閥三個，得手後欲攀爬圍籬離開之時，為乙○○發現攔阻，丙○○遂將止水閥丟
    棄後逃逸，經乙○○以行動電話聯絡守望相助隊員丁○○、甲○○等人共同前來
    圍捕，始將丙○○逮捕，交由警方處理。
二、案經高雄縣警察局旗山分局報告臺灣屏東地方法院檢察署檢察官偵查起訴暨高雄
    縣警察局湖內分局報告臺灣高雄地方法院檢察署檢察官聲請本院併案審理。
     理  由
一、右揭事實，業據被告丙○○於警訊、偵查中及本院審理時坦承不諱，核與被害人
    洪瑞宏、乙○○指述被告夥同「林文義」僱用證人莊建榮、陳鴻淇，分別駕駛挖
    土機開路、以大貨車上之抓夾竊取鋼模，及被告踰越鐵絲網圍籬進入養蝦池，以
    石頭砸碎塑膠水管竊取止水閥三個等情節相符，復與證人莊建榮、陳鴻淇、丁○
    ○、甲○○分別於警訊、偵查、本院審理時所證述被告利用渠等竊取鋼模，及參
    與逮捕被告經過等情節契合，並有贓物認領保管單二紙及現場照片八張附卷可稽
    ，足認被告自白與事實相符，本件事證明確，被告犯行堪予認定。
二、按刑法第三百二十一條第一項第三款攜帶兇器竊盜罪，所稱之兇器，乃依一般社
    會觀念足以對人之生命、身體、安全構成威脅，而具有危險性之「器械」而言，
    已見前述（關於「器械」一語，參見社會秩序維護法第六十三條第一項第一款「
    無正當理由攜帶具有殺傷力之『器械』」；及最高法院七十九年臺上字第五二五
    三號判例「螺絲起子為足以殺傷人生命、身體之『器械』」用語）。而磚塊、石
    頭乃自然界之物質，尚難謂為通常之「器械」，從而持磚塊、石頭砸毀他人車窗
    竊盜部分，尚難論以攜帶兇器竊盜罪（最高法院九十二年臺非字第三八號判決可
    資參照）。又刑法第三百二十一條第一項第二款所謂「其他安全設備」，係指門
    扇、牆垣以外，依社會通常觀念足認作為防盜之一切設備而言，鐵絲網之圍籬在
    社會通常觀念上具有防盜之功能無疑。故被告夥同「林文義」竊取朱萬發所有鋼
    模四塊，及獨自踰越鐵絲網所築成圍籬進入養蝦池，以石頭砸碎塑膠水管竊取止
    水閥三個之行為，核其所為，係犯刑法第三百二十條第一項之竊盜罪，及同法第
    三百二十一條第一項第二款之踰越安全設備竊盜罪。被告與「林文義」間，就竊
    取鋼模四塊之犯行，有犯意聯絡及行為分擔，應以共同正犯論。被告利用不知情
    之莊建榮駕駛挖土機將產業道路上之土堆移除供車輛通行，及利用不知情之陳鴻
    淇駕駛大貨車上之抓夾竊取鋼模上車等行為，均係間接正犯。又被告前揭竊盜罪
    及踰越安全設備竊盜罪犯行，時間緊接、所犯係基本構成要件相同之罪，顯係基
    於概括犯意為之，應依連續犯規定擇一情節較重之踰越安全設備竊盜論處，並依
    法加重其刑。又被告曾犯竊盜案件，經臺灣高等法院高雄分院於九十一年六月二
    十八日以九十一年度上易字第一二三號判處有期徒刑一年確定，甫於九十二年六
    月十五日縮短刑期執行完畢，有臺灣高等法院被告全國前案紀錄表一紙在卷可按
    ，其於受有期徒刑執行完畢後，五年內再犯本件有期徒刑以上之罪，為累犯，應
    依法遞加重其刑。爰審被告年輕力壯，竟不思以自己勞力，賺取金錢，一再竊取
    他人財物，被害人乙○○、朱萬發已取回所被竊止水閥及鋼模，其所造成被害人
    之損害尚非嚴重，惟迄今尚未與被害人乙○○就破壞塑膠水管之部分達成和解，
    賠償其損失，坦承犯行態度尚佳等一切情狀，量處如主文所示之刑，以示懲儆。
據上論斷，應依刑事訴訟法第二百七十三條之一第一項、二百九十九條第一項前段、
刑法第五十六條、第三百二十一條第一項第二款、第四十七條，判決如主文。
中      華      民      國    九十三    年      十      月     十三     日
                                臺灣屏東地方法院刑事第三庭
                                    法  官  楊萬益
右正本證明與原本無異。
如不服本判決應於收受本判決送達後十日內向本院提出上訴書狀，其未敘述上訴理由
者，並得於提起上訴後十日內向本院補提理由書狀（均須按他造當事人之人數附繕本
 ）「切勿逕送上級法院」
                                    書記官  呂坤宗
中    華    民    國     九十三      年      十      月       十四      日
附錄本判決論罪法條全文
刑法第三百二十一條：
犯竊盜罪而有左列情形之一者，處六月以上五年以下有期徒刑：
  一  於夜間侵入住宅或有人居住之建築物、船鑑或隱匿其內而犯之者。
  二  毀越門扇、牆垣或其他安全設備而犯之者。
  三  攜帶兇器而犯之者。
  四  結夥三人以上而犯之者。
 五  乘火災、水災或其他災害之際而犯之者。
  六  在車站或埠頭而犯之者。
前項之未遂犯罰之。
